

# **Julio Campos**

## **Desarrollador Web**

Apizaco, Tlaxcala, México (+52) 241 138 7735 julio.c.ud@gmail.com
Portfolio
Github

#### **EXPERIENCIA PROFESIONAL**

## **Plasticos Especiales Garen** — Desarrollador Web

Junio 2022 - PRESENTE

Participé activamente en la creación de cinco proyectos y actualmente tenemos tres más en curso. Utilicé herramientas modernas para actualizar 2 sistemas más que tenían varios años de haberse creado

## **Grupo IPAG,** — Soporte Web y Ventas

Enero 2020 - Mayo 2022

Actualicé el inventario y la manera de manejarlo, utilicé APIs de Mercadolibre, Amazon, Walmart etc. Implementé el uso de ERP para la empresa.

## Nimesis Constructora y consultoria, —Trainee

Enero 2017 - Enero 2019

Realicé trabajos en sistemas de manera general, reparación de equipos, actualizaciones, apoyé en la creación de tres sistemas.

#### **FORMACIÓN**

# Tecnológico de Apizaco ITA

2014 - 2017

Ing. Tecnologías de la Información y Comunicaciones

# Certificación Diseño de Experiencia de Usuario (UX),

Septiembre 2023 - Febrero 2024

Google carreras.

## Certificación Personal Software Process,

2015

SIE Center de México.

#### **HABILIDADES**

HTML

JavaScript

**CSS** 

Vue

Vuetify

Nuxt

Tailwind

Astro

Laravel

MySql

#### **ACERCA DE MI**

Mi nombre es, Julio César Campos Ruiz, 35 años, más de 5 años de experiencia como programador, actualmente estoy trabajando con JavaScript con Vue como Framework para Frontend añadiendo Nuxt 3 y PHP + Laravel para Backend pero no tengo problema con adaptarme a otra tecnología como React con Nextjs.

### **IDIOMAS**

Español - Nativo

Inglés - Intermedio